臺灣新竹地方法院刑事判決
110年度交簡上字第4號
公  訴  人  臺灣新竹地方檢察署檢察官
上  訴  人  曾火炎
即  被  告          

上列上訴人即被告因公共危險案件，不服本院中華民國109年12
月7日109年度竹交簡字第817號第一審簡易判決（起訴案號：109
年度偵字第9230號），提起上訴，本院管轄之第二審合議庭判決
如下：
    主  文
上訴駁回。
曾火炎緩刑貳年，並應依檢察官指揮向公庫支付新臺幣陸萬元。
 
    事實及理由
一、本案經本院審理結果，認原審以被告曾火炎所為，係犯刑法
    第185條之3第1項第1款之駕駛動力交通工具吐氣所含酒精濃
    度達每公升0.25毫克以上罪，並引用刑事訴訟法第449條第2
    項、第3項、第454條第2項規定，為簡易判決處刑，量處被
    告有期徒刑4月，如易科罰金，以新臺幣（下同）1,000元折
    算1日，其認事用法及量刑均無不當，應予維持，除補充被
    告於本院準備程序及審理時之自白外，其餘均引用原審刑事
    簡易判決及附件檢察官起訴書所記載之事實、證據及理由。
    （詳如附件）。
二、被告上訴意旨略以：伊坦承有酒駕事實，但伊係被查獲前一
    晚與友人飲用1瓶高梁酒，結束後先返家休息，翌日因8月8
    日父親節，全家要外出去宜蘭，始為警查獲。伊係酒駕初犯
    ，犯後均坦承犯行，態度良好，且需負擔房貸、及扶養就學
    中之3名子女，經濟狀況實無力負擔原審判處之刑度，請再
    從輕量刑云云。
三、惟按法官於有罪判決如何量處罪刑，甚或是否宣告緩刑，均
    為實體法賦予審理法官裁量之刑罰權事項，法官行使此項裁
    量權，自得依據個案情節，參酌刑法第57條所定各款犯罪情
    狀之規定，於法定刑度內量處被告罪刑；除有逾越該罪法定
    刑或法定要件，或未能符合法規範體系及目的，或未遵守一
    般經驗及論理法則，或顯然逾越裁量，或濫用裁量等違法情
    事之外，並不得任意指摘其量刑違法（最高法院80年台非字
    第473號、75年台上字第7033號、72年台上字第6696號、72
    年台上字第3647號判例要旨參照）；且在同一犯罪事實與情
    節，如別無其他加重或減輕之原因，下級審量定之刑，亦無
    過重或失輕之不當情形，則上級審法院對下級審法院之職權
    行使，原則上應予尊重（最高法院85年度台上字第2446號判
    決要旨參照）。查本案原審於量刑時，已審酌被告前未曾有
    公共危險罪之科刑紀錄，又兼衡被告飲用酒類後吐氣酒精濃
    度達每公升0.34毫克之違反義務程度，而酒後駕駛動力交通
    工具行為具有高度潛在危險性，極可能因此造成自己或他人
    家庭健全性受到嚴重影響，且終身無法獲得修復之巨大損害
    ，本件被告酒後駕駛自用小客貨車欲行駛於高速行駛之國道
    高速公路上，漠視自己及公眾行車安全，其犯罪足生相當之
    危險；再酒後駕車行為歷年來均朝重罰方向修正，本院於刑
    罰裁量上亦應隨法定刑之加重而予以調整；惟念被告幸未肇
    生交通事故，且於犯後已陳明所犯細節坦認犯行之態度，並
    審酌被告自述小康之家庭經濟狀況及國中之教育程度等一切
    情狀，量處有期徒刑4月，並諭知易科罰金之折算標準。經
    核原審認事用法均無違誤，且係綜合考量前述各情，於實體
    法授權之刑度、刑罰種類範圍內量處有期徒刑4月，並未超
    出法定刑度之範圍，量刑亦無裁量逾越或濫用之明顯違法情
    事，自難認量刑違法或不當。是原審認事用法既無違誤，量
    刑亦尚稱妥適，自應予維持。本件被告提起上訴請求再輕判
    云云，為無理由，應予駁回。
四、另本院審酌被告於查獲前一晚與友人一同飲用高梁酒後，先
    返家休息，翌日因父親節全家欲前往宜蘭，始駕車外出，嗣
    因未係安全帶為警攔查，並測得呼氣酒精濃度為每公升0.34
    毫克，酒精濃度非高，途中未致生事故，對社會危害程度尚
    非重大；而被告前無公共危險前科紀錄，本次為酒駕初犯；
    又雖曾因違反麻醉藥品管理條例案件，經臺灣臺中地方法院
    以83年度易字第3292號判處有期徒刑8月確定，於84年10月1
    日縮刑期滿執畢出監，然5年內未曾因故意犯罪受有期徒刑
    以上刑之宣告；復考量被告自陳尚須負擔房貸及扶養3名就
    學中子女，家庭經濟狀況勉持等情，認被告經此偵審程序之
    教訓後，應當能知所警惕，無再犯之虞，因認對被告所處之
    刑，以暫不執行為適當，爰依刑法第74條第1項第2款規定，
    併予宣告緩刑2年，並為期被告能建立正確的駕駛觀念，尊
    重其餘用路人之安全，使其於緩刑期內能深知警惕，爰依刑
    法第74條第2項第4款之規定，命被告應依檢察官指揮向公庫
    支付6萬元，若被告未能依執行檢察官指揮向公庫支付上開
    金額，且情節重大，檢察官得聲請法院撤銷其緩刑之宣告，
    附此敘明。
據上論斷，應依刑事訴訟法第455條之第1項、第3項、第368條、
第373條，刑法第74條第1項第2款、第2項第4款，判決如主文。
本案經檢察官翁貫育偵查後起訴，由檢察官邱宇謙到庭執行公訴
。
中    華    民    國   110    年    4    月     8     日
                  刑事第九庭審判長法  官  黃沛文
                                  法  官  李建慶
                                  法  官  卓怡君
以上正本證明與原本無異。　　　　　　　　　　　　　　　　
不得上訴。
中　　華　　民　　國　　110 　年　　4 　　月　　8 　　日
                                  書記官  胡家寧
【附件】
臺灣新竹地方法院刑事簡易判決
                                  109年度竹交簡字第817號
聲　請　人　臺灣新竹地方檢察署檢察官
被　　　告　曾火炎　男　民國00年00月00日生
                    身分證統一編號：Z000000000號
                    住新竹縣○○鎮○○路000號3樓
上列被告因公共危險案件，經檢察官提起公訴（109 年度偵字第
9230號），因被告自白犯行，本院認為宜以簡易判決處刑，爰不
經通常審判程序，逕以簡易判決處刑如下：
    主      文
曾火炎駕駛動力交通工具而吐氣所含酒精濃度達每公升零點二五
毫克以上，處有期徒刑肆月，如易科罰金，以新臺幣壹仟元折算
壹日。
    事實及理由
一、本件犯罪事實及證據，均引用檢察官起訴書之記載（如附件
    ）。
二、程序部分：
    刑事訴訟法第449 條第1 項規定之案件，檢察官依通常程序
    起訴，經被告自白犯罪，法院認為宜以簡易判決處刑者，得
    不經通常審判程序，逕以簡易判決處刑，同法第449 條第2
    項定有明文。本件被告曾火炎雖經檢察官依通常程序起訴，
    惟被告已自白犯罪，本院認合於刑事訴訟法第449 條第2 項
    之規定，爰不經通常審判程序，逕以簡易判決處刑。
三、論罪科刑：
  ㈠核被告曾火炎所為，係犯刑法第185 條之3 第1 項第1 款之
    駕駛動力交通工具而吐氣所含酒精濃度達每公升0.25毫克以
    上之公共危險罪。
  ㈡爰以行為人之責任為基礎，審酌被告前未曾有公共危險罪之
    科刑紀錄，有其臺灣高等法院被告前案紀錄表在卷可考；又
    兼衡被告飲用酒類後吐氣酒精濃度達每公升0.34毫克之違反
    義務程度。而酒後駕駛動力交通工具行為具有高度潛在危險
    性，極可能因此造成自己或他人家庭健全性受到嚴重影響，
    且終身無法獲得修復之巨大損害，本件被告酒後駕駛自用小
    客貨車欲行駛於高速行駛之國道高速公路上，漠視自己及公
    眾行車安全，其犯罪足生相當之危險；再酒後駕車行為歷年
    來均朝重罰方向修正，本院於刑罰裁量上亦應隨法定刑之加
    重而予以調整；惟念被告幸未肇生交通事故，且於犯後已陳
    明所犯細節坦認犯行之態度，並審酌被告自述小康之家庭經
    濟狀況及國中之教育程度（見偵卷第8 頁）等一切情狀後，
    認應量處如主文所示之刑，並諭知如主文所示易科罰金之折
    算標準。
三、依刑事訴訟法第449 條第2 項、第3 項、第454 條第2 項，
    逕以簡易判決處刑如主文。
四、如不服本判決，得自判決送達之日起20日內向本院提出上訴
    狀，上訴於本院第二審合議庭（須附繕本）。本案經檢察官
    翁貫育提起公訴。
中　　華　　民　　國　 109　　年　　12　　月　　7 　　日
                  新竹簡易庭    法　官  郭哲宏
以上正本證明與原本無異。
中　　華　　民　　國　 109　　年　　12　　月　　7 　　日
                                書記官  戴筑芸
附錄本件論罪法條：
中華民國刑法第185 條之3 第1 項第1 款
駕駛動力交通工具而有下列情形之一者，處二年以下有期徒刑，
得併科二十萬元以下罰金：
一、吐氣所含酒精濃度達每公升零點二五毫克或血液中酒精濃度
    達百分之零點零五以上。
附 件：
臺灣新竹地方檢察署檢察官起訴書
                                     109年度偵字第9230號
    被　　　告　曾火炎　男　56歲（民國00年00月00日生）
                        住新竹縣○○鎮○○路000號3樓
                        國民身分證統一編號：Z000000000號
上列被告因公共危險案件，業經偵查終結，認應提起公訴，茲將
犯罪事實及證據並所犯法條分敘如下：
        犯罪事實
一、曾火炎於民國109年8月7日晚間7時30分許，在友人位於新竹
    縣竹東鎮住處內飲酒，明知飲酒後已不能安全駕駛動力交通
    工具，仍於翌(8)日上午7 時許，駕駛車牌號碼0000-00號自
    用小客貨車上路。嗣於同日上午7 時53分許，行經新竹縣○
    ○鎮○道0 號北向90公里竹林入口匝道處為警攔查，並測得
    其吐氣所含酒精濃度達每公升0.34毫克，始悉上情。
二、案經內政部警政署國道公路警察局第六公路警察大隊報告偵
    辦。
        證據並所犯法條
一、證據清單及待證事實：

編號        證據名稱         待證事實  1 被告曾火炎於警詢及偵訊中之自白。 坦認全部犯罪事實。  2 酒精測定紀錄表、內政部警政署國道公路警察局舉發違反道路交通管理事件通知單各1份。 佐證全部犯罪事實。 


二、核被告所為，係犯刑法第185條之3第1項第1款之公共危險罪
    嫌。
三、依刑事訴訟法第251條第1項提起公訴。
    此　致
臺灣新竹地方法院
中　　華　　民　　國   109  　年     9     月    15   日
                              檢  察  官   翁貫育
本件正本證明與原本無異
中　　華　　民　　國   109  　年    10     月     5   日
                              書  記  官   賴雅琳